# 非同一控制下存在营业外收入抵消分录如何做

提问人：liuliang1987 时间：2017-06-24 22:58:54
这个抵消分录懂， 主要 是编制 合并 资产负债表 ，资产 增加 12 万元，营业外收入 怎么写进 资产负债表，毕竟 合并日 非同一控制下 ，不编制 合并利润表。

回答人：chenyiwei
正常情况都要通过利润表（营业外收入）。如果只编制合并资产负债表，则直接增加合并的留存收益。